臺灣臺北地方法院刑事判決
111年度審易字第1016號
公  訴  人  臺灣臺北地方檢察署檢察官
被      告  李秋媚


上列被告因毀棄損壞案件，經檢察官提起公訴（110年度偵字第3
5167號），本院判決如下：
    主  文
李秋媚犯毀損他人物品罪，處有期徒刑貳月，如易科罰金，以新
臺幣壹仟元折算壹日。 
    事  實
一、李秋媚為臺北市○○區○○街00巷0號統一觀光小築大樓住戶，
    因繳交管理費問題而與該大樓之管理委員會常有糾紛，竟於
    民國110年9月25日晚上10時許，行經上開大樓1樓管理室前
    ，見該管理室內無人卻未關閉電風扇電源而心生不滿，基於
    毀損他人物品之犯意，徒手將管理室桌上統一觀光小築大樓
    管理委員會所有之監視器主機揮拍落地，致該監視器主機毀
    損且不堪使用，足生損害於統一觀光小築大樓管理委員會及
    管領、使用該物品之大樓管理員詹富添。嗣詹富添及統一觀
    光小築大樓管理委員會主任委員張煥鵬發現上開監視器主機
    毀損，經報警調閱監視器錄影畫面，循線查悉上情。
二、案經統一觀光小築大樓管理委員會主任委員張煥鵬委由詹富
    添訴由臺北市政府警察局中山分局報告臺灣臺北地方檢察署
    檢察官偵查起訴。　
    理  由
一、按被告以外之人於審判外之陳述，雖不符刑事訴訟法第159
    條之1至第159條之4之規定，然經當事人於審判程序同意作
    為證據，法院審酌該言詞陳述或書面陳述作成時之情況，認
    為適當者，亦得為證據；當事人、代理人或辯護人於法院調
    查證據時，知有第159條第1項不得為證據之情形，而未於言
    詞辯論終結前聲明異議者，視為有前項之同意，刑事訴訟法
    第159條之5定有明文。本件下列作為證據使用而不符刑事訴
    訟法第159條之1至第159條之4規定之相關審判外陳述，其證
    據能力經檢察官、被告李秋媚於本院審理中均未爭執證據能
    力（見審易卷第65頁、第77頁至第78頁），本院即審酌該等
    陳述作成時之情況正常，所取得過程並無瑕疵，且與本案相
    關之待證事實具有關連性，亦無證明力明顯過低等情形，適
    當作為證據，依前開刑事訴訟法第159條之5規定，認上開陳
    述具有證據能力。
二、認定犯罪事實所憑之證據及理由：
　　訊據被告固不否認有於首揭時、地將首揭監視器主機揮拍落
    地之行為，然矢口否認有何毀損他人物品之犯行，辯稱：整
    棟統一觀光小築大樓包含服務台都是我的，大樓管理委員會
    侵占我土地及房屋，我要求服務台還給我，他們破壞我的東
    西也要賠償我，管理費要還給我云云。經查：
　㈠被告為統一觀光小築大樓住戶，於110年9月25日晚上10時許
    ，行經上開大樓1樓管理室前，見管理室內無人卻未關閉電
    風扇電源而心生不滿，徒手將管理室桌上統一觀光小築大樓
    管理委員會所有之監視器主機揮拍落地等情，經證人即告訴
    人張煥鵬於警詢及偵訊（見偵卷第11頁至第12頁、第75頁至
    第77頁）、證人即該大樓管理員詹富添於警詢（見偵卷第15
    頁至第17頁）指述甚詳，並由本院當庭播放勘驗攝得完整案
    發經過之監視器錄影畫面確認無訛，有本院勘驗筆錄及錄影
    翻拍照片在卷足憑（見偵卷第23頁至第27頁、審易卷第64頁
    ），加以被告於本院審理時就其將上開管理室桌上物品拍揮
    落地乙情坦認不諱（見審易卷第64頁至第65頁），即堪定上
    情。
　㈡上開監視器主機遭被告拍揮墜地而毀損且不堪使用乙節，經
    告訴人於警詢及本院訊問時指述明確在卷，並提出華程通信
    有限公司出具之更換監視器主機報價單1份為憑（見偵卷第2
    9頁）。本院審以監視器主機為高度精密之電子產品，內有
    複雜線路及材質較脆落之晶片、面板，如從高處掉落確有毀
    損且致原效用喪失而致令不堪用之高度可能，加以告訴人所
    提報價單係於本件案發不久之110年9月27日即作成，內容完
    整記載更換零件內容及工資項目，資可補強告訴人指述之憑
    信性。準此，首揭監視器主機因遭被告揮拍落地而毀損且不
    堪使用，足生損害統一觀光小築大樓管理委員會、告訴人與
    管理員詹富添，要無可疑。
　㈢被告泛以前詞置辯，究其內容無非係對統一觀光小築大樓管
    理委員會收取管理費一事有所不滿，絕非其得處分首揭監視
    器之正當權源。至被告所稱該大樓服務台為其所有云云，顯
    與現行公寓大廈管理條例及相關規定不合，要難採信，加以
    被告亦不否認本件監視器主機為統一觀光小築大樓管理委員
    會所有之事實（見審易卷第79頁），其自應就本件行為擔負
    刑責。
　㈣綜上，本件事證明確，被告所辯均不值採憑，其犯行堪以認
    定，應予依法論科。　　
三、論罪科刑：
　㈠核被告所為，係犯刑法第354條之毀損他人物品罪。　　　
　㈡爰審酌被告僅因管理費糾紛對統一觀光小築大樓管理委員會
    不滿，為宣洩情緒，竟率首揭方式損壞本件監視器，毫不尊
    重他人財產且破壞社會治安，所為實不足取，復考量被告犯
    後始終否認犯行，絲毫不覺得自己行為有所不當，犯後態度
    甚為惡劣，暨參考被告於本院審理時自稱：國中畢業之最高
    學歷，偶爾會餐廳從事洗碗工作，須扶養外甥等語（見審易
    卷第79頁）之智識程度及家庭經濟狀況，及其犯罪之動機、
    目的、手段、所生危害等一切具體情狀，量處如主文所示之
    刑，並諭知易科罰金之折算標準。　　　　
據上論斷，應依刑事訴訟法第299條第1項前段，判決如主文。 
本件經檢察官葉耀群提起公訴，檢察官羅嘉薇到庭執行職務。
中　　華　　民　　國　　111 　年　　10　　月　　17　　日
                  刑事第二十庭  法　官　宋恩同 
以上正本證明與原本無異。
如不服本判決應於收受送達後20日內向本院提出上訴書狀，並應
敘述具體理由；其未敘述上訴理由者，應於上訴期間屆滿後20日
內向本院補提理由書（均須按他造當事人之人數附繕本）「切勿
逕送上級法院」。告訴人或被害人如對於本判決不服者，應具備
理由請求檢察官上訴，其上訴期間之計算係以檢察官收受判決正
本之日期為準。因疫情而遲誤不變期間，得向法院聲請回復原狀
。
                                書記官  林鼎嵐
中　　華　　民　　國　　111 　年　　10　　月　　18　　日
附錄本案論罪科刑法條全文：
刑法第354條
毀棄、損壞前二條以外之他人之物或致令不堪用，足以生損害於
公眾或他人者，處2年以下有期徒刑、拘役或1萬5,000元以下罰
金。